臺灣臺南地方法院交通事件裁定　　　　99年度交聲字第1249號
移送機關　　交通部公路總局嘉義區監理所臺南監理站
異議人即
受處分人　　陳彥勳
上列異議人即受處分人因違反道路交通管理處罰條例案件，對於
交通部公路總局嘉義區監理所臺南監理站民國99年9 月24日所為
之裁決處分（處分案號：嘉監南字第裁74-S00000000號），聲明
異議，本院裁定如下：
    主  文
原處分撤銷。
陳彥勳不罰。
    理  由
一、原處分意旨略以：陳金坤其所有車牌號碼RV2-308 號輕型機
    車，於民國99年6 月30日10時45分許，在臺南市○○路成大
    校區附近，因「在設有禁止停車標線之處所停車」，遭臺南
    市警察局交通隊員警逕行製單舉發，嗣陳金坤向移送機關即
    交通部公路總局嘉義區監理所臺南監理站主張異議人即受處
    分人陳彥勳（下稱異議人）為實際駕駛人，上開違規應歸責
    於異議人，移送機關遂以異議人違規事實明確，依道路交通
    管理處罰條例第56條第1 項第4 款及違反道路交通管理事件
    統一裁罰標準表等規定，裁處罰鍰新臺幣（下同）600 元之
    處分。
二、本件聲明異議意旨略以：異議人於99年6 月29日上午9 時許
    ，將所騎乘機車停放於臺南市○○路旁整列停車格區域最右
    方第二格之機車停車格內，連續二日南下屏東墾丁區域，均
    不在臺南地區活動，當無自行搬移車輛之可能。再者，上開
    違規地點於交通熱絡時段經常一位難求，且位於交通樞紐及
    大學旁，不難想像原先停放較靠外側停車格之機車，有遭不
    肖之人或貪圖己便之人搬移之可能，因而為此聲明異議，請
    求撤銷原處分等語。
三、按汽車停車時，在設有禁止停車標誌、標線之處所不得停車
    ；又汽車駕駛人停車時，有在設有禁止停車標線、標誌之處
    所停車者，處600 元以上1,200 元以下罰鍰，道路交通安全
    規則第112 條第1 項第4 款，道路交通管理處罰條例第56條
    第1 項第4 款固分別定有明文，惟該條款之規定所處罰者，
    乃駕駛人不依規定在禁止停車處所停車之違規行為，倘駕駛
    人將車停在合法處所，嗣因不可歸責於駕駛人之其他外力因
    素，致機車移動至他處，自不能憑以處罰，合先敘明。
四、經查：異議人騎乘車牌號碼RV2-308 號輕型機車，於99年6
    月30日10時45分許，在臺南市○○路成大校區附近，因駕駛
    人不在現場，且有「在設有禁止停車標線之處所停車」之違
    規行為，遭臺南市警察局交通隊員警逕行製單舉發等情，固
    有臺南市警察局99年7 月7 日南市警交字第S00000000 號舉
    發違反道路交通管理事件通知單1 紙及違規採證照片2 幀在
    卷可稽，惟本件執勤員警係以該輛機車停在該位置之靜態違
    規狀況拍照採證逕行舉發，並非於該機車駕駛人停車時當場
    發現，尚難徒憑採證照片，遽認異議人即有上開違規行為。
    況觀諸上開採證照片，異議人機車停放之位置係緊臨機車停
    車格，而當時機車格內均已停滿機車，停車位顯然有限，矧
    機車之體積、重量均未達一般人無法移動之程度，自不能排
    除異議人機車原係停放於機車格內，嗣遭其他駕駛人為合法
    停放機車擅自搬移而造成違規停車之可能性。又衡以現今都
    會地區地狹人稠，合法停車格常常一位難求，機車駕駛人為
    挪出停車空間而移動其他車輛，實屬常見，是異議人所辯其
    機車遭他人自機車停放區內移出機車停放區外等語，尚非無
    稽，應可採信。
五、綜上所述，本件依調查所得之證據，尚不足以排除異議人停
    放之上開機車係遭他人自合法停車格內搬移至禁止停車處所
    之可能。此外，復查無其他積極證據足資證明異議人有上開
    違規行為，揆諸前揭說明，自不得為異議人不利之認定。移
    送機關未經詳查，遽依道路交通管理處罰條例第56條第1 項
    第4 款及道路交通管理事件統一裁罰基準表之規定，裁處異
    議人罰鍰600 元，即有未洽。異議人不服，聲明異議為有理
    由，應依法將原處分撤銷，並為異議人不罰之諭知。
六、據上論斷，應依道路交通管理處罰條例第87條第2 項，道路
    交通事件處理辦法第19條前段，裁定如主文。
中    華    民    國   100    年    1     月    27    日
                        交通法庭法  官  鄭燕璘
以上正本證明與原本無異。
如不服本裁定應於送達後5日內向本院提出抗告狀（應附繕本）
。
                                書記官  蔡明峰
中    華    民    國   100    年    1     月    27    日